臺灣新北地方法院民事判決
111年度訴字第784號
原      告  陳宗佑  
訴訟代理人  陳秋美  
被      告  張高銘  
被告因洗錢防制法等案件，經原告提起侵權行為損害賠償之附帶
民事訴訟（110年度附民字第521號），經本院刑事庭裁定移送前
來，本院於民國111年6月27日言詞辯論終結，判決如下：
    主  文
一、被告應給付原告新臺幣（下同）75萬元，及自民國110年9月
    7日起至清償日止，按年息5%計算之利息。
二、訴訟費用由被告負擔。
    事實及理由
壹、程序事項：
    被告未於言詞辯論期日到場，核無民事訴訟法第386條所列
    各款情形，爰依原告之聲請，由其一造辯論而為判決。
貳、實體事項：
一、原告主張：被告意圖為自己不法所有，基於與不詳詐騙集團
    共同詐欺取財及洗錢之犯意，於109年1月間某時，將其名下
    之中華郵政帳戶（下稱系爭郵局帳戶）號碼告知不詳詐騙集
    團成員使用。嗣不詳詐騙集團成員先於108年10月間某時許
    ，由集團成員自稱係「研心」之女子，以通訊軟體LINE向原
    告佯稱：「想不想要賺錢 ，我們公司是合法的公司，可以
    投資我們」等語，致原告陷於錯誤，信以為真，接續於109
    年1月23日由原告名下玉山商業銀行帳戶匯20萬元、同年月2
    4日匯款20萬元、同年月30日匯款10萬元、同年2月12日匯款
    5萬元至系爭郵局帳戶；於同年1月23日由原告名下中國信託
    商業銀行帳戶轉帳10萬元、同年月31日轉帳5萬元至系爭郵
    局帳戶；於同年2月15日由原告名下郵局帳戶轉帳5萬元至系
    爭郵局帳戶，嗣由被告提領或轉帳，再交由不詳詐騙集團成
    員，以此方式掩飾不法金錢流動等語。爰依民法侵權行為損
    害賠償之法律關係提起本件訴訟等語，並聲明如主文第1項
    所示。
二、被告未於言詞辯論期日到場，亦未提出書狀作任何聲明或陳
    述。
三、本院之判斷：   
㈠、原告主張因受詐騙集團成員之詐欺，而於附表所示之時間匯
    款如附表所示之金額至被告系爭郵局帳戶後，再由被告提領
    或轉帳交付予不詳詐騙集團成員等事實，有通訊軟體Line與
    「研心」對話紀錄、原告玉山商業銀行、中國信託商業銀行
    帳戶、郵局帳戶存摺、網路轉帳交易明細、被告系爭郵局帳
    戶交易明細、被告與投資平台對話紀錄等件附卷可參（新北
    地方檢察署110偵字第4897號卷《下稱偵4897卷》一第17頁、
    第24頁至25頁、第31頁至33頁、第59頁至64頁、卷二第77頁
    至79頁、第103頁、第109頁、卷三第93至95頁）。且被告上
    開所為經新北地方檢察署檢察官對被告起訴違反洗錢防制法
    等罪嫌，復經本院刑事庭以111年度金簡字第19號判決認定
    被告共同犯刑法第339條第1項詐欺取財罪、洗錢防制法第14
    條第1項之一般洗錢罪，係一行為觸犯數罪之想像競合犯，
    從一重以錢防制法第14條第1項之一般洗錢罪處斷，判處有
    期徒刑4月，全案上訴本院刑事第二審合議庭等情，有本院1
    11年度金簡字第19號判決在卷可稽（本院卷第11至18頁），
    並經本院依職權調取本院111年度金簡字第19號刑事案件全
    卷卷宗電子檔核閱無誤，而被告迄未提出書狀或到場對此部
    分為爭執，且於刑事案件審理時，坦承檢察官所起訴之全部
    犯罪事實等情，有準備程序筆錄附卷可證（本院卷第46至47
    頁），自堪信為真實。　　
㈡、按因故意或過失，不法侵害他人之權利者，負損害賠償責任 
    者，民法第184 條第1 項前段定有明文。次按所謂共同侵權
    行為，係指數人共同不法對於同一之損害，與以條件或原因
    之行為，加害人於共同侵害權利之目的範圍內，各自分擔實
    行行為之一部，而互相利用他人之行為，以達其目的者，仍
    不失為共同侵權行為人，而應對於全部所發生之結果，連帶
    負損害賠償責任（最高法院78年度台上字第2479號判決意旨
    參照）。經查，被告與詐欺集團其他成員，共同基於詐欺取
    財之犯意聯絡，並各自分擔詐欺取財之一部分行為，由被告
    提供系爭郵局帳戶供被害人匯入款項，並於被害人匯入被詐
    騙款項後，再由被告提領或轉帳交付詐騙集團成員，進而達
    到向原告詐取錢財之共同目的。原告因此遭被告與其餘年籍
    不詳等人共組之詐欺集團詐騙75萬元。準此，原告依侵權行
    為之法律關係，請求被告賠償原告損失86萬元，於法自屬有
    據。
㈢、次按給付無確定期限者，債務人於債權人得請求給付時，經
    其催告而未為給付，自受催告時起，負遲延責任，其經債權
    人起訴而送達訴狀，與催告有同一之效力；遲延之債務，以
    支付金錢為標的者，債權人得請求依法定利率計算之遲延利
    息；應付利息之債務，其利率未經約定，亦無法律可據者，
    週年利率為5%，民法第229條第2項、第233條第1項前段、第
    203條分別定有明文。經查，本件原告請求被告賠償損害，
    係以支付金錢為標的，無確定期限，又未約定利率，則其請
    求自被告收受刑事附帶民事起訴狀繕本送達翌日即110年9月
    7日起（附民卷第7頁），至清償日止，按年息5%計算之遲延
    利息，於法有據，應予准許。
四、結論，原告依民法侵權行為之法律關係，請求被告給付原告
    75萬元，及自110年9月7日起至清償日止，按年息5%計算之
    利息，為有理由，應予准許。
五、本件事實、證據已經足夠明確，原告所提出的攻擊或防禦方
    法及所用的證據，經過本院斟酌後，認為都不足以影響到本
    判決的結果，因此就不再逐項列出，併此說明。
六、據上論結：本件原告之訴為有理由，因此判決如主文。
中　　華　　民　　國　　111 　年　　7 　　月　　13　　日
                  民事第七庭    法　官　王婉如
以上正本係照原本作成。
如對本判決上訴，須於判決送達後20日內向本院提出上訴狀。如
委任律師提起上訴者，應一併繳納上訴審裁判費。
中　　華　　民　　國　　111 　年　　7 　　月　　13　　日
                                書記官  鄔琬誼 
附表
編號 原告匯款時間 原告匯款金額 被告提領時間及金額 1 109年1月23日下午3時30分29秒 200,000元 109年1月23日下午3時42分45秒至同日時45分20秒，接續提款2萬元5筆（不含手續費合計10萬元） 2 109年1月23日下午6時26分22秒 100,000元 109年1月24日上午0時11分17秒至同日時13分17秒、接續提款2萬元5筆（合計10萬元） 3 109年1月24日12時35分 200,000元 109年1月24日20時51分09秒、25日0時8分56秒各轉帳3萬元（合計6萬元）；25日0時9分18秒至26日0時13分3秒提款2萬元10筆（合計20萬元）、26日0時15分08秒轉帳3萬元；26日0時22分4秒提款1萬元 。 4 109年1月30日20時56分 100,000元 109年1月30日21時21分34秒至同日時24分03秒，提款2萬元5筆（合計10萬元） 5 109年1月31日21時1分33秒 50,000元 109年1月31日21時18分2秒至同日時19分13秒，提款2萬元、2萬元 、1萬元（合計5萬元） 6 109年2月12日23時59分52秒 50,000元 109年2月13日0時44分2秒至同日時44分59秒，提款2萬元、2萬元 、1萬元（合計5萬元） 7 109年2月15日21時44分55秒 50,000元 109年2月15日22時51分19秒至同日時52分20秒，提款2萬元、2萬 元、1萬元（合計5萬元） 共計  750,000元